【裁判字號】    91,訴,4804
【裁判日期】    920625
【裁判案由】    營業稅
【裁判全文】
臺北高等行政法院裁定                            九十一年度訴字第四八○四號
    原      告  甲○○
    被      告  財政部臺灣省北區國稅局
    代  表  人  林吉昌（局長）
右當事人間因娛樂稅事件，原告不服臺北縣政府中華民國九十年十二月十九日九十北
府訴決字第二九三四０六號訴願決定，提起行政訴訟。本院裁定如左：
    主  文
原告之訴駁回。
訴訟費用由原告負擔。
    理  由
一、按「納稅義務人對於核定稅捐之處分如有不服，應依規定格式，敘明理由，連同
    證明文件，依左列規定，申請復查：一、依核定稅額通知書所載有應納稅額或應
    補徵稅額者應於繳款書送達後，於繳納期間屆滿翌日起算三十日內，申請復查。
    ‧‧‧」「滯納金、利息‧‧‧及罰鍰等，除本法另有規定者外，準用本法有關
    稅捐之規定。」為稅捐稽徵法第三十五條第一項第一款及第四十九條前段所明定
    。又訴願之提起，應自行政處分達到或公告期滿之次日起三十日內為之；訴願事
    件，提起訴願逾法定期間者，應為不受理之決定，分別為訴願法第十四條第一項
    及第七十七條第二款所明定。
二、本件原告於民國（下同）八十八年十二月十日收受被告臺北縣政府稅捐稽徵處中
    和分處八十八年十二月二日八八北縣稅法裁字第一六０二八四號處分書、稅額繳
    款書及罰鍰繳款書，有雙掛號回執附原處分卷可稽，繳款書現繳期限至八十九年
    一月十日。因原告設址臺北縣，無在途期間，計其三十日之提起復查期間，應自
    八十九年一月十一日起算，至同年二月九日屆滿，原告遲至八十九年二月十五日
    始提起復查，亦有蓋於復查申請書上之收文日戳可憑，其提起復查已逾首揭法定
    不變期間，自為法所不許。又原告於九十年五月二十四日收受臺北縣政府稅捐稽
    徵處九十年五月十一日九十北稅法字第七三二八三號復查決定書，有送達證書附
    原處分卷可稽，因原告設址臺北縣，扣除在途期間二日，計其三十日之提起訴願
    期間，應自九十年五月二十五日起算，至同年六月二十五日屆滿，原告遲至九十
    年八月十六日始提起訴願，亦有蓋於訴願書上之收文日戳可憑，其提起訴願已逾
    首揭法定不變期間，為法所不許。從而，原告對之提起行政訴訟，即非合法，應
    予駁回。另原告之訴既不合法，其實體上之主張本院即無從審酌，併予敘明。
三、依行政訴訟法第一百零七條第一項第十款、第一百零四條、民事訴訟法第九十五
    條、第七十八條，裁定如主文。
中      華      民      國    九十二    年      六      月    二十五    日
                              臺 北 高 等 行 政 法 院   第 三 庭
                                             審 判 長 法  官  姜素娥
                                                      法  官  陳國成
                                                      法  官  吳東都
右為正本係照原本作成。
如不服本裁定，應於送達後十日內向本院提出抗告狀（須按他造人數附繕本）。
中      華      民      國    九十二    年      六      月    二十六    日
                                                      書記官  李金釵


司法院資訊處製作；財團法人民間司法改革基金會備份。
